臺灣高等法院民事裁定
110年度抗字第672號
抗  告  人  許麗雲  
上列抗告人因與相對人洪金蓮間拍賣抵押物強制執行事件聲明異
議，抗告人對於中華民國110 年3 月31日臺灣士林地方法院110 
年度執事聲字第11號所為裁定提起抗告，本院裁定如下： 
    主  文
抗告駁回。
抗告費用由抗告人負擔。
    理  由
一、按當事人或利害關係人，對於執行法院強制執行之命令，或
    對於執行法官、書記官、執達員實施強制執行之方法，強制
    執行時應遵守之程序，或其他侵害利益之情事，得於強制執
    行程序終結前，為聲請或聲明異議。但強制執行不因而停止
    。強制執行法第12條第1 項固定有明文。惟執行法院專司民
    事強制執行事務，對於私權之爭執，並無審認之權限。故在
    強制執行程序中，如涉及私權之爭執，而其權益關係未盡明
    確時，應由當事人另依民事訴訟程序謀求救濟，要非強制執
    行法第12條第1 項規定聲明異議程序所能解決（最高法院79
    年度台抗字第310 號裁定意旨參照）。
二、抗告人聲明異議及抗告意旨略以：相對人持臺灣新北地方法
    院105 年度司票字第5827號裁定（下稱系爭本票裁定）所載
    本票債權之請求權已罹於時效，且該本票債權應非相對人持
    系爭本票裁定為執行名義，聲請對抗告人所有不動產為強制
    執行，該不動產上設定最高限額抵押權之擔保範圍，抗告人
    自得依強制執行法第12條規定聲明異議，無待提起民事訴訟
    即可主張，是原裁定顯有誤解法律，爰提起本件抗告，聲明
    廢棄原裁定等語。
三、經查，相對人持原法院106 年度司拍字第207 號民事裁定、
    確定證明書、抵押權證明文件及系爭本票裁定為執行名義，
    主張其對抗告人有新臺幣（下同）156 萬6,000 元及利息之
    債權，聲請就抗告人所有之不動產為強制執行。抗告人於強
    制執行程序中主張相對人上開本票債權之請求權已罹於時效
    ，且該本票債權並非前開不動產上設定最高限額抵押權之擔
    保範圍云云。然時效抗辯與最高限額抵押權之擔保範圍，核
    均係實體法上爭執，尚非執行法院所得審究，抗告人前揭抗
    告意旨，尚無憑採。從而，原裁定維持執行法院司法事務官
    之處分，駁回抗告人之異議，於法並無不合。抗告意旨指摘
    原裁定不當，聲明廢棄，為無理由，應予駁回。
四、據上論結，本件抗告為無理由，爰裁定如主文。
中　　華　　民　　國　　110 　年　　6 　　月　　28　　日
                  民事第十四庭  
                      審判長法  官  蔡和憲
                            法  官  周珮琦
                            法  官  湯千慧

正本係照原本作成。
本裁定除以適用法規顯有錯誤為理由外，不得再抗告。如提起再
抗告，應於收受送達後10日內委任律師為代理人向本院提出再抗
告狀。並繳納再抗告費新臺幣１千元。
中　　華　　民　　國　　110 　年　　6 　　月　　28　　日

　　　　　　　　　　　　　　書記官  江怡萱